【裁判字號】    95,訴,562
【裁判日期】    950330
【裁判案由】    搶奪
【裁判全文】
臺灣臺中地方法院刑事判決               95年度訴字第562號
公  訴  人  臺灣臺中地方法院檢察署檢察官
被      告  乙○○
                    國民
上列被告因搶奪案件，經檢察官提起公訴（94年度偵字第11586
號），經本院合議庭裁定，由受命法官依法獨任進行簡式審判程
序判決如下：
    主  文
乙○○意圖為自己不法之所有，而搶奪他人之動產，累犯，處有
期徒刑柒月。
    事  實
一、乙○○素行不佳，前曾犯偽造文書、妨害公務、竊盜等罪，
    其中於民國（下同）八十九年間所觸犯竊盜罪，經臺灣高等
    法院判處有期徒刑七月確定，並於九十一年六月十六日執行
    完畢，詎仍不知悔改。乙○○與甲○○本為同居之男女朋友
    ，先於九十四年七月九日傍晚間，其二人在台中市○○路朋
    友處，酒後因細故發生爭執，乙○○竟持不明刀械要傷害甲
    ○○，甲○○即至警所報案。乙○○竟心生不滿，於同年月
    十一日凌晨三時許，持其所購買鐵撬一支（後已丟棄路旁）
    ，至台中市○區○○路二段九號十樓之十五甲○○住處，破
    壞門鎖後進入屋內（侵入住宅、毀損未提告訴），甲○○聽
    乙○○破壞門鎖時即撥電話報警，乙○○見狀隨即出手毆打
    甲○○（傷害部份已撤回告訴，另經不起訴處分）。復因不
    甘願同居期間之付出，竟基於意圖為自己不法所有之犯意，
    乘甲○○不備時，進入臥房內，搶奪甲○○所有，內裝有新
    台幣一萬四千元、身分證一張、提款卡四張、郵局存摺及印
    章、鑰匙一串等財物之皮包一只。乙○○旋奪門而出，甲○
    ○見狀阻攔無效。乙○○因欠地下錢莊利息未還，於同日間
    即將該一萬四千元給付返還予地下錢莊人員。
二、案經甲○○告訴及台中市警察局第一分局報請臺灣臺中地方
    法院檢察署檢察官偵查起訴。
    理  由
一、按除被告所犯為死刑、無期徒刑、最輕本刑為三年以上有期
    徒刑之罪或高等法院管轄第一審案件者外，於前條第一項程
    序進行中，被告先就被訴事實為有罪之陳述時，審判長得告
    知被告簡式審判程序之旨，並聽取當事人、代理人、辯護人
    及輔佐人之意見後，裁定進行簡式審判程序，刑事訴訟法第
    二百七十三條之一第一項定有明文。本件被告所犯係死刑、
    無期徒刑、最輕本刑為三年以上有期徒刑以外之罪，其於準
    備程序中就被訴事實為有罪之陳述，且經審判長告知被告簡
    式審判程序之旨，並聽取公訴人及被告之意見後，本院合議
    庭認為適宜而裁定由受命法官獨任進行簡式審判程序，合先
    敘明。
二、訊據被告乙○○對於上揭事實坦承不諱，核與告訴人甲○○
    所指訴之情節相符，並有贓物認領保管單、相片各一份在卷
    足資佐證，足認被告乙○○自白，核與事實相符，堪予採信
    ，事證至臻明確，被告乙○○犯行洵堪認定。
三、核被告乙○○所為，係犯刑法刑法第三百二十五條第一項之
    搶奪罪。被告乙○○前於八十九年間觸犯竊盜罪，經臺灣高
    等法院判處有期徒刑七月確定，並於九十一年六月十六日執
    行完畢，此有台灣台中地方法院檢察署刑案資料查註紀錄表
    一份在卷可按，五年以內再犯本件有期徒刑以上之罪，為累
    犯，應依刑法第四十七條規定加重其刑。爰審酌被告乙○○
    犯罪之動機、目的、手段、品行不佳，詳如前述，此有台灣
    台中地方法院檢察署刑案資料查註紀錄表一份在卷可按、所
    生危害及犯罪後坦認罪愆，頗具悔意，且斟酌被告與告訴人
    甲○○相處三年多，目前其等還在一起，被告每月猶匯款給
    告訴人甲○○，有庭呈匯款影印資料可證，告訴人甲○○亦
    於偵查中表明原諒被告等一切情狀，從輕量處如主文所示之
    刑，以資懲儆。
據上論斷，應依刑事訴訟法第二百九十九條第一項前段、第二百
七十三條之一第一項、刑法第三百二十五條第一項、第四十七條
，判決如主文。
中    華    民    國    95    年    3     月    30    日
                  刑事第八庭    法  官  洪俊誠
以上正本證明與原本無異。
如不服本判決，應於判決送達後十日內向本院提出上訴狀，上訴
於臺灣高等法院臺中分院(須附繕本)。
                                書記官  蕭榮峰
中    華    民    國    95    年    3     月    30    日
附錄論罪科刑實體法條文：
中華民國刑法第325條第1項：
意圖為自己或第三人不法之所有，而搶奪他人之動產者，處6 月
以上5年以下有期徒刑。


司法院資訊處製作；財團法人民間司法改革基金會備份。
